# 关于专项应付款与政府补助?

提问人：露过无痕 时间：2014-02-24 15:17:02
我公司申请到总装备部航天装备总体研究发展中心一笔关于导航系统的专项项目款的第一批款 40 万元,总共有三笔,分三个时间点拨付,然后根据相关要求是公司与拨付款为2:1的配套.并且要按照国防科研项目计价管理办法使用. 我之前也一直没有接触过,所以在视野及其他网上也搜了一些相关帖子,但是还是不太明白 我现在遇到的问题是: 1,我司收到这笔款项应该怎么入账?是作为专项应付款还是政府补助?因为我看一有些帖子说新会计准则中不存在"专项应付款" , 确认吗?那入政府补助是作为"营业外收入"么? 2,那自筹资金怎么体现?应该是怎么的会计分录? 3,实际发生相关业务是怎么样单独核算?从采购到研发及费用都要独立出来吗?所有的费用成本都走固定的营业外收入或者专项应付款科目么? 实在是没接触过,一点都理解怎么账务处理,还请各位帮帮忙!

回答人：chenyiwei
一般在收到时先计入“专项应付款”，并专户存储、专款专用，对相关科研项目单独设账（如单设明细科目、项目辅助核算等）归集相关支出。其中并非从该专项资金专户中投入的支出可以认为属于自筹资金的相关支出。 实际发生的业务按照一般研究开发项目核算，根据无形资产准则的规定判断相关研究开发支出应费用化还是资本化。在相关研发支出发生时，如果预计该项目最终能够成功通过验收的，可以采用系统、合理的方式将该补助资金确定为与收益相关或与资产相关，分别按照各自适用的原则进行结转处理。 参考《计学撮要 2011 》中关于“863”项目专项经费补助会计处理问题的讨论。